臺灣高雄地方法院刑事判決　　　　　　 96年度交易字第565號
公　訴　人　臺灣高雄地方法院檢察署檢察官
被　　　告　甲○○
　　　　　　　　　　現於臺灣高雄看守所
上列被告因公共危險案件，經檢察官提起公訴（96年度偵字第15
665 號），本院準備程序進行中，因被告就被訴事實為有罪之陳
述，經告知簡式審判程序意旨，並聽取公訴人及被告之意見後，
改由受命法官獨任依簡式審判程序審理，判決如下：
    主  文
甲○○服用酒類，不能安全駕駛動力車輛而駕駛者，累犯，處有
期徒刑捌月。
    事  實
一、甲○○前於民國 (下同)89 年間，因公共危險 (酒醉駕車)
    案件，經本院於89年3 月28日以89年度雄交簡字第316 號判
    決判處罰金銀元1 萬元，同年8 月19日確定，於91年9 月24
    日易服勞役執行完畢；復於91年間，因公共危險 (酒醉駕車
    )案 件，經本院於91年10月31日以91年度交簡字第678 號判
    決判處有期徒刑3 月，同年12月6 日確定，於92年6 月26日
    執行完畢；再於93年間，因公共危險 (酒醉駕車)案 件，經
    本院於93年9 月23日以93年度交簡字第2411號判決判處有期
    徒刑4 月，同年10月22日確定，於94年9 月7 日執行完畢。
    詎其猶不知悔改，又於96年5 月27日14時許，在高雄市前鎮
    區崗山公園內，與友人飲用含酒精成分之米酒2 瓶後，明知
    其已達不能安全駕駛動力交通工具之程度，仍於同日17時許
    ，騎乘車牌號碼XPK-929 號重型機車上路，前往高雄縣鳳山
    五甲夜市逛街。嗣於同日23時許，行經高雄市○鎮區○○街
    時，因車身搖擺不定、駕駛操控力欠佳情形，為執行路檢勤
    務之員警攔查，並對其進行酒精測試，測得其呼氣酒精濃度
    高達每公升1.62毫克，始悉上情。
二、案經高雄市政府警察局前鎮分局移送臺灣高雄地方法院檢察
    署檢察官偵查起訴。
    理　由
一、本件被告甲○○所犯係死刑、無期徒刑、最輕本刑為3 年以
    上有期徒刑以外之罪，被告於準備程序中就被訴事實為有罪
    之陳述，經法官告知簡式審判程序之旨，並聽取公訴人及被
    告意見後，本院認無不得或不宜改依簡式審判程序進行之處
    ，爰依刑事訴訟法第273 條之1 第1 項、第284 條之1 規定
    ，改由受命法官獨任進行簡式審判程序，合先敘明。
二、上揭事實，業據被告於警詢、偵查及本院審理時坦承不諱，
    此外，復有高雄市政府警察局舉發違反道路交通事故管理事
    件通知單、酒精濃度測定值表、刑法第一百八十五條之三案
    件測試觀察紀錄表各1 份在卷可按。又按，刑法第185 條之
    3 係抽象危險犯，行為人客觀上已達不能安全駕駛之程度，
    且主觀上知其飲酒可能造成不能安全駕駛結果，竟仍放任自
    己駕駛，即應認有故意，而該當該罪。至於是否達「不能安
    全駕駛之程度」之認定，應依具體個案之實際情形判斷之，
    依目前醫學一致見解，吐氣酒精濃度達每公升０．２５毫克
    以上時，將使駕駛人產生複雜之技巧障礙、駕駛能力變壞之
    行為表現，肇事比率比一般未飲酒時高出２倍；吐氣酒精濃
    度達每公升０．５毫克以上時，將使駕駛人產生說話含糊、
    腳步不穩之行為表現，肇事比率比一般未飲酒時高出７倍；
    吐氣酒精濃度達每公升０．５５毫克以上時，將使駕駛人產
    生平衡感與判斷力障礙升高之行為表現，肇事比率比一般未
    飲酒時高出１０倍；甚而如吐氣酒精濃度達每公升０．７５
    毫克時，駕駛人將產生明顯酒醉、步履蹣跚之行為狀態，其
    肇事比率比一般高２５倍；並認為吐氣酒精濃度達每公升０
    ．５５毫克以上時，即達絕對「不能安全駕駛之程度」。因
    該０．５５毫克之數值，係經由實際偵測所得之統計值，為
    經驗科學上所肯定之客觀實驗數據，是以該數值作為絕對不
    能安全駕駛之標準，不僅不違反經驗法則，且免舉證之困難
    。準此，若吐氣酒精濃度達每公升０．５５毫克以上時，應
    認已達不能安全駕駛之程度，而被告甲○○呼氣酒精濃度為
    每公升１．６２毫克，依前揭說明，確已達不能安全駕駛之
    程度。綜上所述，被告犯行明確洵堪認定。
三、核被告所為，係犯刑法第185 條之3 之酒後不能安全駕駛動
    力車輛而駕駛罪。又被告前因公共危險 (酒醉駕車)案 件，
    因公共危險 (酒醉駕車)案 件，經本院於93年9 月23日以93
    年度交簡字第2411號判決判處有期徒刑4 月，同年10月22
    日確定，於94年9 月7 日執行完畢，此有臺灣高等法院被告
    前案紀錄表1 份在卷可按，其於有期徒刑執行完畢後之5 年
    內，再因故意犯本件有期徒刑以上之罪，應依刑法第47條第
    1 項規定，論以累犯，並加重其刑。爰審酌被告前有如事實
    欄所示之3 次公共危險 (酒醉駕車)前 科，有臺灣高等法院
    被告前案紀錄表1 份在卷可稽，竟仍不知戒懼謹慎，明知其
    服用酒類，已處於不能安全駕駛動力交通工具之狀態，竟仍
    漠視自己安危，更枉顧公眾行之安全，騎乘XPK-929 號重型
    機車上路，行為多所不當；惟念其於警詢、偵查及本院審理
    中均坦承犯行，犯罪後態度良好，且本件尚未造成實際危害
    ，及其犯罪之動機、手段等一切情狀，量處如主文所示之刑
    。
據上論斷，應依刑事訴訟法第273 條之1 第1 項、第284 條之1
、第299 條第1 項前段，刑法第185 條之3 、第47條第1 項，刑
法施行法第1 條之1 ，判決如主文。
本案經檢察官乙○○到庭執行職務。
中　　華　　民　　國　　96　　年　　10　　月　　31　　日
                     交通法庭  法　官  陳建和
以上正本證明與原本無異。
如不服本判決應於收受本判決後10日內向本院提出上訴書狀，並
應敘述具體理由，如未敘述上訴理由者，應於上訴期間屆滿後20
日內補提理由書狀於本院（均須按他造當事人之人數附繕本）「
切勿逕送上級法院」。
中　　華　　民　　國　　96　　年　　10　　月　　31　　日
                               書記官  林姵妤
附錄本案論罪科刑法條：
中華民國刑法第185條之3
服用毒品、麻醉藥品、酒類或其他相類之物，不能安全駕駛動力
交通工具而駕駛者，處一年以下有期徒刑、拘役或三萬元以下罰
金。
